臺灣高雄地方法院刑事判決　　　　　　　93年度訴字第3035號
公　訴　人　臺灣高雄地方法院檢察署檢察官
被　　　告　甲○○　男　32歲.
　　　　　　　　　　一號
指定辯護人　本院公設辯護人丙○○
上列被告因毒品危害防制條例案件，經檢察官提起公訴（93年度
偵字第6822號），本院判決如下：
    主  文
甲○○無罪。
    理  由
一、公訴意旨略以：被告甲○○明知毒品係管制物品，不得販賣
    、持有，竟基於營利之概括犯意，向不詳姓名者販入第二級
    毒品安非他命後，再販售予不特定人，自九十二年十月間開
    始，即以每次約新台幣 (下同)一千元、五百元之價格出售
    ，安非他命予丁○○，其買賣方式均為丁○○前往被告甲○
    ○租屋處，即高雄縣大寮鄉○○村○○路中興五巷十五號詢
    問是否有安非他命並當場購買，最後一次於九十三年二月二
    日中午十二時許，丁○○步行前往上開處所詢問有無安非他
    命，經被告甲○○告知丁○○稍後才有，丁○○乃先行回家
    ，約同日下午二時四十五分許，被告甲○○騎機車獨自一人
    前往丁○○住處，交付少許安非他命予丁○○，惟尚未向丁
    ○○收錢，合計被告甲○○共販賣約二十次安非他命予丁○
    ○。嗣於同年三月三十一日下午三時三十分許，持搜索票在
    被告甲○○之高雄縣大寮鄉○○村○○路中興五巷十五號租
    屋處查獲安非他命殘渣袋七個、玻璃球乙個、安非他命吸食
    器二個等物，因認被告甲○○涉犯毒品危害防治條例第四條
    第二項販賣第二級毒品罪嫌。
二、按犯罪事實應依證據認定之，無證據不得認定其犯罪事實；
    不能證明被告犯罪者，應諭知無罪之判決，刑事訴訟法第一
    百五十四條第二項、第三百零一條第一項定有明文。次按認
    定不利於被告之事實，須依積極證據，苟積極證據不足為不
    利於被告事實之認定時，即應為有利於被告之認定，更不必
    有何有利之證據，最高法院三十年上字第八一六號著有判例
    。所謂「積極證據足以為不利被告事實之認定」，依據同院
    七十六年臺上字第四九八六號判例意旨，係指據為訴訟上證
    明之全盤證據資料，在客觀上已達於通常一般之人均不致於
    有所懷疑、而得確信被告確曾犯罪之程度；若未達到此一程
    度，而有合理之懷疑存在時，即無從為有罪之確信。而訴訟
    上所得之全盤證據資料，固不以直接證據為限，間接證據亦
    應包含在內，惟採用間接證據時，必其所成立之證據，在直
    接關係上，雖僅足以證明他項事實，而由此他項事實，本於
    事理之作用足以證明待證事實者，方為合法，若憑空之推想
    ，並非得採為證據資料之間接證據，同院三十二年上字第六
    七號判例可資參照。
三、本件公訴人認被告甲○○涉犯毒品危害防治條例第四條第二
    項販賣第二級毒品罪嫌，無非以證人丁○○、張簡榮仁之證
    述，及扣案之物品為其憑據。訊據被告甲○○堅決否認有販
    賣第二級毒品犯行，辯稱：伊從未販賣安非他命予丁○○等
    語，經查：
  (一)程序方面：
      按被告以外之人於司法警察官或司法警察調查中所為之陳
      述，除符合刑事訴訟法第一百五十九條之二或同法第一百
      五十九條之三之例外規定外，應屬傳聞證據，而不得作為
      證據，此觀刑事訴訟法第一百五十九條第一項、第一百五
      十九條之二及第一百五十九條之三之規定自明。本案指定
      辯護人否認證人丁○○於警詢時所為陳述之證據能力，因
      客觀上並無證據顯示證人丁○○於警詢時所為之陳述有何
      較具可信之特別情況，核與刑事訴訟法第一百五十九條之
      二、之三所規定的例外情形不符，是證人丁○○於警詢時
      所為之證述，屬傳聞證據，而無證據能力，不得作為認定
      被告犯罪事實之積極證據，惟其於警詢時所為之陳述，非
      不得用以彈劾其於本院作證時所為證詞之憑信性，合先敘
      明。
  (二)實體方面：
  １、證人丁○○固於偵查中，證述：「（問：你施用安非他命
      的來源？）甲○○提供給我，我滿十八歲之後從九十年六
      月份開始施用安非他命直到九十三年二月三日案發，我安
      非他命的來源都是甲○○提供的，我幾乎天天都有施用」
      、「（你印象中你向甲○○買安非他命有付錢的有幾次？
      ）二十次左右，自九十二年十月份開始向甲○○買，都是
      我去他位於中興村五巷租屋處向他拿，每次買的金額不固
      定」等語（參見偵查卷第三十一頁及第三十二頁）；然證
      人丁○○於本院審理中則改口證稱：並未向被告購買毒品
      ，毒品來源係向綽號「阿忠」之人拿的，於偵查中所證述
      內容係因被告誤會女友遭其載走，而將其手打斷，故意如
      此說等語（參見本院審理卷第一百頁及第一百零四頁），
      證人丁○○就有無向被告購買第二級毒品甲基安非他命乙
      節前後證述已有不一。此外，證人丁○○於警訊中供述向
      被告購買甲基安非他命的時間是在九十二年十月間，購買
      次數為五次，而於九十三年二月二日下午二時四十五分許
      那一次，被告並未向其收錢而提供甲基安非他命供其吸食
      等語（參見警卷第十頁），證人丁○○於警訊之供述無論
      購買毒品之時間與次數以及最後一次由被告提供毒品之情
      節均與其在偵查中證述內容不符，證人丁○○偵查中之證
      述尚難認無瑕疵。
  ２、被告因女友陳壁君被證人丁○○載走心生不滿，並毆打丁
      ○○，被告與證人因而有嫌隙一事，業據被告迭於警偵訊
      及本院調查時供述明確（參見警卷第四頁、偵查卷第二十
      頁及本院審理卷第六十六頁），證人丁○○於本院審理時
      亦證述確有此事（參見本院審理卷第一百零四頁），是以
      ，證人丁○○並非無攀誣被告之動機。
  ３、末查，警方於九十三年三月三十一日下午三時十分許，持
      搜索票至被告位於高雄縣大寮鄉○○路五巷十五號進行搜
      索，並末查扣押到任何足供販賣安非他命所需之毒品或器
      具，此有高雄縣政府警察局林園分局扣押物品目錄表在卷
      可查，另現扣案之安非他命殘渣袋七個、玻璃球乙個、安
      非他命吸食器二個等，被告否認為其所有，上開物品亦顯
      係供施用毒品之工具，亦難認與公訴人所指訴之販賣甲基
      安非他命之犯行有關。至於公訴人另以證人張簡榮仁於偵
      查中之證述作為彈劾被告供述於九十三年二月至三月間至
      台南高鐵工作乙節為不實，然縱認被告有供述不實之情形
      ，亦不得遽認被告有販賣甲基安非他命之犯行。
四、綜上，公訴人所舉之證據不足以證明被告犯罪。此外，復查
    無其他積極證據足資審認被告有何公訴人所指之連續販賣第
    二級毒品安非他命犯行，揆諸前揭法條、判例意旨及說明，
    應認被告之犯罪尚屬不能證明，依法自應為其無罪之諭知。
據上論斷，應依刑事訴訟法第三百零一條第一項，判決如主文。
本案經檢察官乙○○到庭執行職務。
中    華    民    國    94    年    4    月    11     日
                     鳳山刑事第2庭
                     審判長法  官 邱明弘
                           法  官 胡宜如
                           法  官 廖建瑜
以上正本證明與原本無異。
如不服本判決，應於收受送達後10日內向本院提出上訴書狀。
　　　　　　　　　         書記官 張家榮
中    華    民    國    94    年    4    月    11     日
